臺灣嘉義地方法院民事判決
110年度簡字第31號
原      告  李山嚴  

            李張金英
共      同
訴訟代理人  嚴庚辰律師
            江立偉律師
被      告  新恩企業有限公司


法定代理人  柯秉辰  


被      告  張淑芬  
共      同
訴訟代理人  易帥君律師
複代 理 人  謝文凱律師
上列當事人間請求損害賠償事件，本院於民國111年3月15日言詞
辯論終結，判決如下：
    主      文
原告之訴及假執行之聲請均駁回。
訴訟費用由原告負擔。
    事實及理由
一、原告主張：
　㈠訴外人李志榮於民國108年7月1日16時38分許，駕駛車牌號碼
    0000-00號自用小貨車（下稱A車）沿台82線公路由東往西方
    向行駛，行經台82線公路11.95公里處時，因發生機件故障
    或其他緊急情況無法繼續行駛等原因，為避免發生行車危險
    ，故滑離原車道並駛於路肩，行經台82線公路11.6公里處時
    ，適有被告張淑芬駕駛之車牌號碼000-0000號自用小貨車（
    下稱B車）靜停於路肩實施由被告新恩企業有限公司（下稱
    新恩公司）所承包之路肩養護工作，李志榮不及採取必要之
    安全措施，由後撞及被告張淑芬駕駛之B車，致李志榮受有
    傷害，經送衛生福利部朴子醫院急診救護後，於同日18時2
    分許死亡。　
  ㈡被告張淑芬為被告新恩公司之員工，負責當日路肩養護之工
    作，其陳稱肇事當時為移動性施工，依據107年11月交通部
    公路總局修正發布之「快速公路施工交通管制手冊」：肆、
    交通管制設施佈設圖例．三．(五)移動性施工：外側路肩施工
    圖例中業已標明『工作車後方30～100公尺處應設標誌車；標
    誌車應配置移動性緩撞設施』。然被告張淑芬於事故發生時
    應能預見如未依上開規定於其所駕駛之B車後方30～100公尺
    處佈設標誌車，並於標誌車上配置移動性緩撞設施，有可能
    導致後方來車不及反應而遭追撞，依當時情形無不能注意之
    情事，卻捨此而不為，致李志榮駕駛A車行經上開路段未及
    發現前方有施工之情事，直接撞及B車致死，足見被告張淑
    芬未盡其注意義務依上開規定佈設標誌車警示後方來車前方
    正實施移動性施工等情已有過失，且其過失行為與李志榮死
    亡結果間有相當因果關係，依法應負賠償責任。又被告新恩
    公司對其受僱員工有教育及監督之義務，竟容任被告張淑芬
    於事故發生前在未佈設標誌車之情況下即實施移動性施工，
    並肇生本件交通事故，被告新恩公司就其受僱人職務之執行
    顯未盡其指揮監督之義務，自應與被告張淑芬負連帶損害賠
    償之責。　　
  ㈢原告李山嚴、李張金英（下稱原告2人）為李志榮之父母，因
    李志榮發生本件交通事故死亡後而受有損害，爰依民法第18
    4條第1項前段、第188條第1項前段、第192條第1、2項、第1
    94條規定，請求被告連帶賠償項目及金額如下：
　⒈喪葬費部分：原告2人共同支出喪葬費新臺幣（下同）448,00
    0元，被告應分別賠償原告李山嚴、李張金英各224,000元。
    　
　⒉扶養費部分：原告李山嚴24年8月生，原告李張金英27年9月
    生，於李志榮發生事故死亡時，分別為83歲、80歲，均已逾
    法定退休年齡，且無謀生能力未經李志榮扶養不能維持生活
    。依內政部統計公布之107年嘉義縣男性、女性簡易生命表
    計算，原告李山嚴、李張金英平均餘命分別為6.96年、10.2
    2年，並以108年嘉義縣每人每月簡易支出18,046元，按霍夫
    曼係數表計算，原告2人共有4名子女，就李志榮部分，原告
    李山嚴餘命期間可請求之扶養費為318,007元（計算式：18,
    046元×12月×5.874【7年之霍夫曼係數】÷4人，元以下四捨
    五入【下同】）、原告李張金英餘命期間可請求之扶養費為
    430,072元（計算式：18,046元×12月×7.944【10年之霍夫曼
    係數】÷4人）。　
　⒊精神慰撫金部分：原告2人均已屆耄耋之年，因本件交通事故
    後，頓失至親，歷經白髮人送黑髮人之痛，哀慟至極，所受
    精神上痛苦難以言喻，原告李山嚴、李張金英分別請求精神
    慰撫金957,993元、845,928元。　
　⒋綜上，原告李山嚴、李張金英所受損害各為1,500,000元，扣
    除強制汽車責任保險金各領1,000,000元，故原告李山嚴、
    李張金英各請求被告應連帶賠償500,000元。　
  ㈣並聲明：⒈被告應連帶給付原告李山嚴500,000元，及自起訴
    狀繕本送達之翌日起至清償日止，按週年利率百分之5計算
    之利息。⒉被告應連帶給付原告李張金英500,000元，及自起
    訴狀繕本送達之翌日起至清償日止，按週年利率百分之5計
    算之利息。⒊願供擔保請准宣告假執行。
二、被告則以下列情詞置辯：
  ㈠被告新恩公司向交通部公路總局第五區養護工程處(下稱第五
    區養工處)承包「水上工務段108年台82線路容維護（割草等
    ）」工程標的，約定被告新恩公司應於108年10月底前完成
    上開標的工程路段之養護。被告新恩公司於108年7月1日派
    遣員工即被告張淑芬進行外側路肩移動式撿拾垃圾等作業，
    經施工團隊於當日16時38分許完成工作欲駛離現場之際，即
    遭李志榮駕駛A車以未減速之方式從車後撞擊被告張淑芬所
    駕駛之B車，B車遭推行約莫60公尺遠，足見該撞擊力道之強
    大，致被告張淑芬及同車之訴外人丁定源因此受有身體損傷
    ，而李志榮死亡。
  ㈡被告張淑芬就本件交通事故並無過失，其行為與李志榮之死
    亡結果亦無相當因果關係：
  ⒈被告張淑芬所駕駛之B車為戒護車輛，後方無需有其他車輛架
    設警示裝置，依逢甲大學車輛行車事故鑑定研究中心(下稱
    逢甲行鑑中心)所為行車事故鑑定報告書（下稱本件鑑定報
    告書）小結4⑵所載，B車本身確有裝載警示裝置，另臺灣嘉
    義地方檢察署(下稱嘉檢)檢察官108年度偵字第8176號（下
    稱108偵8176號)不起訴處分書亦載明B車確實有開啟LED警示
    燈。綜上可知，本件交通事故發生時，被告張淑芬確有依規
    定開啟警示裝置，是原告2人稱被告張淑芬未於B車後方架設
    標誌車輛警示具有過失云云，應無理由。
  ⒉觀諸「快速公路施工交通管制手冊」之相關外側路肩施工之
    圖說可知，上開手冊係針對移動性施工「外側路肩施工」之
    型態，並未規定被告須設置「移動性緩撞設施」，且本件鑑
    定報告書之小結4.⑴亦載：移動性施工之外側路肩施工，並
    未要求設置交通錐(筒)及移動性緩撞設施。是原告2人稱被
    告張淑芬未設移動性緩撞設施而具有過失云云，當無可採。
  ⒊本件鑑定報告書僅提及B車有多次起始及暫停等情事，然車輛
    起停之因素所在多有，自不得僅因本件鑑定報告書之單純臆
    測，即認被告張淑芬係因「從事垃圾撿拾作業」而多次起停
    ，有違反快速公路施工交通管制手冊之規範。蓋因B車作為
    標示車輛，當需與前車距離一定車距，若前方車輛因撿拾垃
    圾之故需為暫停，B車本因配合前車之故多次起停，是原告2
    人僅因本件鑑定報告書記載B車有多次起停，即稱B車乃執行
    撿拾路邊垃圾之職務云云，尚嫌速斷。
  ⒋依第五區養護工程處水上工務段就本件交通事故調查略稱：
    被告張淑芬當時發現車輛之「車斗物品未固定牢靠」，而由
    副駕駛即丁定源下車檢視並固定後，欲為啟動之際即遭李志
    榮駕駛車號A車從後方追撞等語，則若被告張淑芬係為避免
    後續因車斗物品脫落致生更大危害而臨停於路肩，此行為應
    符合高速公路及快速公路交通管制規則第12條第1項規定。
    原告2人主張被告張淑芬違反該條規定於路肩臨停而具有部
    分過失，惟原告2人迄今未舉證「暫停於路肩之行為」與「
    遭後方車輛追撞之結果」間有何相當因果關係，是原告2人
    依此請求被告負損害賠償之責，應無理由。
  ⒌退步言之，縱認被告張淑芬有違反快速公路施工交通管制手
    冊之規定，依本件鑑定報告書之綜合意見結果可知，縱使無
    從判斷B車是否有過失行為，然就本件屬追撞型態，則A車應
    就本件車禍負完全過失責任。遑論原告2人至今未就其所稱
    被告張淑芬有「過失」與李志榮之死亡結果提出「相當因果
    關係」之證明，足證被告張淑芬縱有未遵循快速公路施工交
    通管制手冊之處，亦與本件車禍無涉。
  ㈢被告新恩公司係向公務機關承包養護作業，就養護所需機具
    、車輛及其他相關設備皆須受公務機關之查核，且就相關出
    勤所需裝備亦有一再叮囑員工出勤時所需配置之設備，是於
    此情形下，如員工有因個人因素未攜帶相關設備或因不明原
    因之故將標誌車與工作車混為使用，實非被告新恩公司所得
    即時控制，則被告新恩公司已就其所能提供之設備及資訊盡
    其注意義務，縱使原告2人上開主張為真，亦不得依員工即
    被告張淑芬之過失向被告新恩公司請求損害賠償。
  ㈣倘被告應負損害賠償責任，就原告2人請求之喪葬費金額不爭
    執，關於扶養費、精神慰撫金表示意見如下：
  ⒈扶養費部分：
  ⑴原告2人請求扶養費所引用之資料不爭執。惟原告李山嚴名下
    有多筆不動產，109年度有50萬元之收入，在原告2人共同生
    活之情形下，是否有生活不能維持而需請求扶養費之必要，
    不無疑問，原告2人應先就確因名下無恆產，陷於生活不能
    維持之虞為舉證。
  ⑵縱認原告2人請求給付扶養費為有理由，惟應扣除原告李山嚴
    每月領取年金16,916元（榮民年金14,558元、國民年金2,35
    8元），剩餘1,130元（計算式：18,046元－16,916元），及
    扣除原告李張金英每月領取農保年金7,256元，剩餘10,790
    元（計算式：18,046元－7,256元），原告李山嚴、李張金英
    共有子女4人，扶養義務人為配偶及子女共5人，其扶養費仍
    應依比例分擔，就李志榮部分，原告李山嚴之扶養費僅得請
    求每月226元（計算式：1,130元÷5人），原告李張金英之扶
    養費僅得請求每月2,158元（計算式：10,790元÷5人）。
  ⒉精神慰撫金部分：原告2人原主張精神慰撫金各30萬元，後又
    不附理由擴張請求其金額，非民事訴訟法第255條所允許，
    是精神慰撫金之審理範圍應以各請求30萬元為準。
  ㈤依本件歷次車禍鑑定結果可知，造成本件交通事故之主因係
    李志榮因不明原因疑似先擦撞內側護欄後，再撞擊其不應行
    駛之路肩，原告2人以李志榮父母之身分請求損害賠償，亦
    有民法第217條第1項過失相抵之適用，故縱使被告須就本件
    交通事故負責，應就被告負責金額予以酌減或免除。
  ㈥並答辯聲明：⒈原告之訴駁回。⒉如受不利之判決，願供擔保
    請准免予宣告假執行。
三、原告2人主張其等之子李志榮所駕駛之A車，在上開時間、地
    點，自後方撞擊停止於路肩之被告張淑芬所駕駛之B車，李
    志榮因此死亡之事實，業提出戶籍謄本、嘉義縣警察局朴子
    分局交通分隊道路交通事故照片、道路交通事故現場圖為據
    (見本院卷一第29至31、35至62頁)，且為被告所不爭執，並
    經本院依職權向嘉義縣政府警察局調取本次交通事故資料卷
    宗，及向嘉檢調取108偵8176號非駕駛業務過失致死案卷全
    部查明屬實，自堪信為真實。
四、原告2人主張被告張淑芬就本件交通事故之發生，顯有過失
    ，依法應就李志榮之死亡負過失責任；被告新恩公司就其受
    僱人職務之執行顯未盡其指揮監督之義務，自應與被告張淑
    芬負連帶損害賠償之責等語，則為被告所否認，並以前揭情
    詞置辯。是以本件所應審酌者，首在於被告張淑芬就本件交
    通事故之發生究有無過失？應否負擔民法侵權行為之損害賠
    償責任？被告新恩公司應否與被告張淑芬負連帶損害賠償責
    任？等項，茲審究如下。經查：
　㈠因故意或過失，不法侵害他人之權利者，負損害賠償責任。
    民法第184 條第1 項前段定有明文。按當事人主張有利於己
    之事實者，就其事實有舉證之責任。民事訴訟法第277 條本
    文定有明文。又所謂舉證係指就爭訟事實提出足供法院對其
    所主張者為有利認定之證據而言，若所舉證據，不能對其爭
    訟事實為相當之證明，自無從認定其主張為真正。再主張法
    律關係存在之當事人，就該法律關係發生所須具備之要件，
    應先負舉證之責任，原告就其主張之事實，不舉證證明者，
    被告本無須就其抗辯之事實，負舉證之責任，縱令被告就其
    抗辯事實不能舉證，或其所舉證據尚有疵累，亦應駁回原告
    之請求，此為舉證責任分擔之原則。原告2人主張被告張淑
    芬就在路肩實施移動性施工，然未依規定佈設標誌車警示後
    方來車，顯未盡其注意義務之情形，自應認有過失，其過失
    行為與李志榮死亡結果間有相當因果關係云云，為被告所否
    認，依上開說明，自應由原告2人就上開利己事實，負舉證
    責任。
　㈡依交通事故調查資料之道路交通事故調查報告㈠所示，本件交
    通事故發生地點係在省道、高架道路之路肩、無號誌、速 
    限100公里，當時之路面狀況乾燥、無缺陷、無障礙物之柏
    油路面，且天氣晴、日間自然光（見本院卷一第189頁)。
　㈢依道路交通事故現場圖及現場照片所示，事故地點在嘉義縣
    朴子市佳和里台82線11.6公里西向之高架橋路肩，該高架道
    路為雙向，中間以分隔島區隔車道，另單向各有雙車道，並
    有路肩，A車、B車均係同一方向；A車係自B車後方撞擊B車
    ；A車車頭全面向內凹損、變形；A車撞擊後之最後停放位置
    ，A車之車尾至撞擊點之距離為68.5公尺；B車遭撞擊後之最
    後停放位置，B車之車尾至撞擊點距離為81.5公尺；A車並無
    剎車痕跡；A車之左後輪有擦痕；本件交通事故之撞擊現場
    後方約300公尺之中央分隔島，其上有1.1公尺擦痕跡證。
　㈣被告張淑芬於108年7月1日警詢時陳述：我於108年7月1日8時
    許駕駛B車，載丁定源沿朴子市台82線東往西方向路肩養護
    道路於肇事地點(台82線11.6公里處)，我與丁定源收工至車
    上剛起步，被A車由台82線東向西方向路肩追撞車尾；肇事
    現場無煞車痕；我車才剛起步行車速度可能0至5公里\時左
    右等語(見嘉檢108年度相字第390號卷【下稱相字卷】第19
    至21頁)。復於同年月2日偵訊時自陳：我們是沿線施工，是
    動態的，整個施工是沿著路肩撿拾垃圾；車輛上面閃光燈及
    警報器都有開啟等語(見相字卷第87頁)。又於同年8月12日
    偵訊時自陳：有於108年7月1日16時38分，駕駛B車執行路肩
    養護工程等語(見相字卷第139頁)。
  ㈤依第五區養工處之交通事故檢討報告：「二、事故處理情形
    ：⒈【16:20】完成垃圾撿拾作業，標誌車（配置移動性緩撞
    設施）由台82線祥和交流道折返公司，工作車則由台82線西
    行接台61線北上返回工作人員住所。⒉【16:36】工作車正駕
    駛張淑芬發現所駕駛之工作車（車牌000-0000)車斗物品未
    固定牢靠，將車輛暫停路肩，由副駕駛丁定源君下車檢視，
    重新固定貨物，副駕駛丁定源君正要返回副駕駛座時，工作
    車後方突遭李志榮君所駕駛貨車追撞（車牌0000-00)。⒊【1
    6:38】正駕駛張淑芬撥打110報案。…」、「三、契約交維規
    定及當日交維管制設施：…⒉廠商當日交維佈設情形⑴當日16
    ：20前實施外側路肩垃圾撿拾作業，工作車後方佈設1部標
    誌車並配置移動式緩撞設施（該為移動性施工，不須配置旗
    手）。⑵當日16：20收工後，標誌車由台82線祥和交流道折
    返公司，工作車則由台82線西行線繼續直行，擬由台61線北
    上返回工作人員住家。⑶當日16：36發生交通事故後，工務
    段於17：30緊急通知廠商調派標誌車（配置移動式緩撞設施
    ），協助警方辦理交維作業。」（見本院卷二第15、20頁)
    。
  ㈥綜上㈡至㈤之事證，本件交通事故之發生，係由於李志榮駕駛A
    車行駛在台82線快速道路，東向西之方向，因不明原因至A
    車之左後輪與內側車道之中央分隔島擦撞，嗣A車由內線車
    道往前直行約300公尺後，自後方撞擊位於路肩之B車車尾，
    再往前滑行約68.5公尺，A車之車頭凹毀全損，自中央分隔
    島擦撞痕致兩車撞擊點均無剎車痕跡，可見A車係自內側行
    駛至路肩，無任何剎車，自後方高速撞擊B車，又本件交通
    事故發生時之道路係位於高架道路，視距無礙障，天候晴朗
    、自然光線，位於B車後方之A車應無不能注意其車前狀況，
    則李志榮顯有未注意車前狀況；復查本件交通事故之撞擊點
    在路肩，李志榮原行駛在內側車道，其未行駛在車道，竟橫
    越兩線道至路肩前行撞擊B車，應有未依規定使用道路，是
    以，李志榮就本件交通事故發生有過失。被告張淑芬雖駕駛
    B車在前揭道路路肩，然其係因結束路肩垃圾撿拾作業而欲
    駛離之際，遭李志榮所駕駛A車自後方撞擊，被告張淑芬於
    路肩之行駛並非違規占用、行駛路肩，其就本件交通事故並
    無過失。
　㈦原告2人雖主張被告張淑芬於本件交通事故發生之時，係在進
    行路肩垃圾撿拾作業之移動性施工，其未依規定佈設標誌車
    警示後方來車，而有過失云云。惟由被告張淑芬於警詢時之
    陳述、第五區養工處之交通事故檢討報告，可見本件交通事
    故發生時，被告張淑芬已結束路肩垃圾撿拾作業而欲離開，
    並無移動性施工之情形，自無施工而需依規定佈設標誌車警
    示之必要。原告2人雖以本件鑑定報告書認定被告張淑芬所
    駕駛B車在進行路肩撿拾垃圾作業云云。本院委託逢甲行鑑
    中心鑑定本件交通事故，經其檢視B車之行車紀錄器後，雖
    提出「⒋⑶B車事故前，總共起駛4次、暫停3次，而暫停3次之
    時段，路肩周邊皆有疑似垃圾物品，B車似乎係暫停車輛進
    行撿拾路肩垃圾作業，惟行車紀錄器影像並未拍攝到車邊或
    車尾畫面，爰此部分本中心係依跡證畫面提出論述。」等論
    述(見本院卷一第349頁)，然此為逢甲行鑑中心檢視行車紀
    錄器畫面後，所為被告張淑芬駕駛B車進行撿拾路肩垃圾作
    業之臆測推論，惟被告張淑芬於警詢自陳其係結束撿拾路肩
    垃圾作業欲離開作業地等語，並未承認本件交通事故時有在
    執行撿拾路肩垃圾作業；且無法由B車行車紀錄器之內容直
    接證明被告張淑芬在執行前開作業，則在無其他事證足以證
    明前開事實之情況下，實難僅憑B車行車紀錄器內容，逕為
    推論本件交通事故時被告張淑芬駕駛B車係在進行撿拾路肩
    垃圾作業。此外，原告2人未舉出其他證據證明本件交通事
    故時，被告張淑芬係在進行路肩垃圾撿拾作業之移動性施工
    ，故原告2人此部分指摘，容有疑義。則被告張淑芬既非在
    進行路肩垃圾撿拾作業之移動性施工，即無依規定佈設標誌
    車警示後方來車之義務。又被告張淑芬係結束路肩垃圾撿拾
    作業之移動性施工離開作業地即路肩時，遭遇李志榮所駕A
    車自後方猛烈撞擊，其對此撞擊當無可預見或避免之可能，
    故本件被告張淑芬就本件交通事故，應無過失。原告2人主
    張被告張淑芬應負過失責任，誠不足採。
　㈧此外，本件交通事故經嘉檢送交通部公路總局嘉義區監理所
    嘉雲區車輛行車事故鑑定會鑑定，其鑑定意見：「柒、鑑定
    意見：一、李志榮駕駛自用小貨車，未注意車前狀況，由後
    追撞於路肩之工程警戒車，為肇事原因。二、張淑芬駕駛自
    用小貨車，無肇事因素。」乙情，有上開鑑定委員會嘉雲區
    0000000案號鑑定意見書附於108偵8176號卷內可佐(見108偵
    8176號卷第9頁)。復經本院依逢甲行鑑中心鑑定，本件鑑定
    報告書：「玖、綜合意見：一、A車部分(即李志榮駕駛之A
    車)：㈠行駛於快速道路，不明原因先擦撞内側護欄，後往路
    肩方向行駛，最終於路肩處由後撞擊前方靜止B車，致車頭
    全凹損，認係有過失。㈡依據「高速公路及快速公路交通管
    制規則」第9條第1項第2款規定，不得於路肩上行駛，或利
    用路肩超越前車。」、「二、B車部分(即被告張淑芬駕駛之
    B車)：㈠【狀況一】：倘能排除B車事故前多次起步、停止、
    再起駛等動作係非執行工程車任務(撿拾垃圾），則B車符合
    手冊規範，無過失。」等語(見本院卷一第357頁)，亦持相
    同意見。參以被告張淑芬所涉非駕駛業務過失致死罪嫌，業
    經嘉檢檢察官以108偵8176號為不起訴處分，益徵本件交通
    事故應係李志榮於駕駛A車車行時未注意車前狀況，採取必
    要之安全措施，因而自後方追撞在路肩之被告張淑芬所駕駛
    B車所肇致，要難認被告張淑芬有何過失責任，是自難認被
    告張淑芬就本件交通事故之發生有何過失之行為，即與侵權
    行為損害賠償之要件不符。
  ㈨至原告2人另主張被告新恩公司為被告張淑芬之僱用人，就本
    件交通事故之受僱人即被告張淑芬之過失，應依民法第188
    條第1項前項規定，負連帶賠償責任云云。查被告張淑芬就
    本件交通事故並無過失，已如前述，則其僱用人即被告新恩
    公司即無依民法第188條第1項前段規定，負連帶賠償責任之
    理。是以，原告2人主張被告新恩公司依民法第188條第1項
    規定與被告張淑芬負連帶賠償責任云云，即屬無據，不應准
    許。
五、綜上所述，本件交通事故之發生既係因李志榮駕駛A車車行
    時未注意車前狀況，採取必要之安全措施，因而自後方追撞
    在路肩之被告張淑芬所駕駛B車所肇致，且依當時情形復尚
    難認被告張淑芬就此有何應注意、能注意而不注意之情節可
    言，即難謂被告張淑芬有何過失。從而原告2人爰依民法第1
    84條第1項前段、第188條第1項前段規定，請求㈠被告應連帶
    給付原告李山嚴50萬元，及自起訴狀繕本送達之翌日起至清
    償日止，按週年利率百分之5計算之利息。㈡被告應連帶給付
    原告李張金英50萬元，及自起訴狀繕本送達之翌日起至清償
    日止，按週年利率百分之5計算之利息，皆為無理由，應予
    駁回。又原告之訴既經駁回，其假執行之聲請亦失所附麗，
    應併予駁回。
六、本件事證已臻明確，兩造所為之其他主張、陳述並所提之證
    據，經審酌後，認均與本件之結論無礙，不再一一論述，併
    予敘明。
七、訴訟費用負擔之依據：民事訴訟法第78條、第85條第1項前
    段。
中　　華　　民　　國　　111 　年　　3 　　月　　29　　日
                  民事第二庭法　官　陳威憲   
以上正本係照原本作成。
如對本判決上訴須於判決送達後20日內向本院提出上訴狀（需按
對造人數提出繕本）。如委任律師提起上訴者，應一併繳納上訴
審裁判費。
中　　華　　民　　國　　111 　年　　3 　　月　　30　　日
                            書記官  方瀅晴